臺灣宜蘭地方法院刑事判決　　　　　　　100年度易字第326號
公　訴　人　台灣宜蘭地方法院檢察署檢察官
被　　　告　蕭惠元
上列被告因竊盜案件，經檢察官提起公訴（100年度偵字第1288
號、第1501號），嗣被告就被訴事實為有罪之陳述，經本院告知
簡式審判程序意旨，並聽取公訴人及被告之意見後，裁定改依簡
式審判程序審理，並判決如下：
    主  文
蕭惠元攜帶兇器竊盜，累犯，處有期徒刑伍月；又攜帶兇器竊盜
，累犯，處有期徒刑伍月；又攜帶兇器竊盜，累犯，處有期徒刑
捌月，扣案萬用鉗壹支、手電筒壹個、手套壹只，均沒收。應執
行有期徒刑拾壹月，扣案萬用鉗壹支、手電筒壹個、手套壹只，
均沒收。
    事  實
一、蕭惠元於民國93年間因違反槍砲彈藥刀械管制條例案件，經
    台灣基隆地方法院93年度訴字第62號刑事判決判處有期徒刑
    5年2月確定，於96年5月30日假釋付保護管束，於98年7月22
    日保護管束期滿，在所餘刑期內未經撤銷假釋，其未執行之
    刑以已執行論。詎未知所警惕，意圖為自己不法之所有，分
    別為下列之行為：
  (一)於100年2月1日凌晨4時許，在宜蘭縣宜蘭市○○路永金二號
    橋旁南端，持其所有客觀上對人之生命、身體具危險性可供
    兇器使用之平頭鐵鎚1支，以該平頭鐵鎚將該處路旁屬宜蘭
    縣宜蘭市公所管領編號第4732、4733、4734、4735、4736
    號之路燈電桿接地銅線（共5條，每條約2至3公尺）敲斷後
    竊取之。
  (二)於同年月9日清晨5時許至5時5分許間，至宜蘭縣員山鄉永金
    二號橋旁，持其所有客觀上對人之生命、身體具危險性可供
    兇器使用之平頭鐵鎚1支，以該平頭鐵鎚將該橋北端屬宜蘭
    縣員山鄉公所管領編號第11235、11236、11237號之路燈電
    桿接地銅線（共3條，約9公尺長）及屬聯禾有線電視所管領
    之設備電桿（編號結頭份32號電桿上）之接地銅線（1條，
    約2公尺長）敲斷後竊取之，並將本次及100年2月1日所竊得
    之物，持至不知情之林朝煌所經營峰達企業社（經營廢五金
    買賣）變賣，共得款新台幣600元。
  (三)於100年3月16日凌晨5時40分許，在宜蘭縣礁溪鄉○○○路3
    之7號，持其所有手電筒1個、手套1只及客觀上對人之生命
    、身體具危險性可供兇器使用之萬用鉗1支，先以萬用鉗1支
    將台灣大哥大股份有限公司之電源箱扣環剪開（毀損部分未
    告訴），再以萬用鉗剪下台灣大哥大股份有限公司所有之基
    地台電源箱內之中性線及接地線各1條（線徑各為50mm、14m
    m），於得手後將之放入口袋，因觸動保全系統而致警鈴聲
    響，蕭惠元遂將所竊得之物隨手丟於草叢中，經保全公司員
    工吳易翰於同日凌晨6時許，在上開地點當場發現，並通知
    警察前來處理，扣得蕭惠元行竊用之萬用鉗1支、手電筒1個
    、手套1只。蕭惠元在員警未查悉其前揭(一)、(二)之竊盜案前
    ，自首而供出上情，進而接受裁判。
二、案經台灣大哥大股份有限公司告訴暨宜蘭縣政府警察局宜蘭
    分局報請台灣宜蘭地方法院檢察署檢察官偵查起訴，經本院
    裁定以簡式審判程序審理。
    理  由
一、本案被告蕭惠元所犯之罪，並非法定刑為死刑、無期徒刑或
    最輕本刑3年以上有期徒刑之罪，亦非高等法院管轄第一審
    之案件，而被告就被訴事實已為有罪之陳述，經本院告知簡
    式審判程序之旨，並聽取被告與公訴人之意見後，裁定進行
    簡式審判程序，合先敘明。
二、上開犯罪事實，業據被告於警詢、偵查及本院審理時坦承不
    諱，核與證人宜蘭縣宜蘭市公所工務課課員鄭俊緯、宜蘭縣
    員山鄉公所工務課長黃星凱、聯禾有線電視工程師陳祁宏於
    警詢證述渠等所管領之接地線遭竊、證人即峰達企業社負責
    人林朝煌於警詢證述被告有持廢銅線前往變賣、證人即中興
    保全保全員吳易翰、台灣大哥大股份有限公司工程師蕭堂林
    、副理紀文龍證稱查獲時被告在現場、電源箱內電纜線遭剪
    斷等情相符，並有峰達企業社收受物品、舊貨、五金廢料或
    廢棄物登記表、現場照片共36幀、宜蘭市○○路燈修繕工程
    估價表在卷可按，復有扣案之萬用鉗1支、手電筒1個、手套
    1只可資佐憑，是被告上開自白確與事實相符，被告犯行堪
    以認定，應予依法論處。
三、核被告所為事實一(一)至(三)之行為，均係犯刑法第321條第1項
    第3款攜帶兇器竊盜罪。被告於事實一(二)以一行為同時竊取
    分別為宜蘭縣員山鄉公所、聯禾有線電視所管領之接地銅線
    ，係以一行為同時觸犯2次攜帶兇器竊盜罪，為想像競合犯
    ，應從一重之攜帶兇器竊盜罪處斷。被告先後3次攜帶兇器
    竊盜罪犯行，犯意各別，行為互殊，應予分論併罰。被告前
    因違反槍砲彈藥刀械管制條例案件，經台灣基隆地方法院以
    93年度訴字第62號刑事判決判處有期徒刑5年2月確定，於96
    年5月30日假釋付保護管束，於98年7月22日保護管束期滿，
    在所餘刑期內未經撤銷假釋，其未執行之刑以已執行論，此
    有卷附台灣高等法院被告前案紀錄表可按，其受有期徒刑之
    執行完畢，5年以內故意再犯有期徒刑以上之本罪，為累犯
    ，依法加重其刑。被告就事實一(一)、(二)所示之犯行，係被告
    警方查獲其事實一(三)之犯行，於警局製作筆錄時主動供出，
    並不逃避裁判，此有被告警詢筆錄在卷可稽，為對未發覺之
    犯罪自首而接受裁判，依法減輕其刑。被告所犯事實一(一)、
    (二)所示犯行之刑同時有減輕及加重之情形，依法先加後減之
    。爰審酌被告素行非佳，年輕力盛，不以正當方法賺取所需
    ，任意行竊，造成被害人之損失，所為非是，惟念其犯後坦
    承犯行，態度良好，且年紀尚輕，思慮不週，尚非惡性重大
    之人等情，就被告所犯3罪，各量處如主文所示之刑，並定
    其應執行之刑。扣案之萬用鉗1支、手電筒1個、手套1只，
    為被告所有，供犯事實一(三)所用之物，業據被告供述明確，
    爰依刑法第38條第1項第2款宣告沒收；至未扣案之平頭鐵鎚
    1 支，雖亦為被告所有，供犯事實一(一)、(二)所用之物，惟被
    告供述該平頭鐵鎚業已遭竊，而該物非違禁物，為避免執行
    困難，不另為沒收之諭知，附此敘明。
據上論斷，應依刑事訴訟法第273條之1第1項、第299條第1項前
段，刑法第321條第1項第3款、第47條第1項、第62條前段、第51
條第5款、第55條、第38條第1項第2款，判決如主文。
中    華    民    國   100    年    5     月    31    日
                  刑事第二庭  法  官  王耀興
以上正本證明與原本無異。
如不服本判決應於收受送達後 10 日內向本院提出上訴書狀，並
應敘述具體理由。其未敘述上訴理由者，應於上訴期間屆滿後
20 日內向本院補提理由書 (均須按他造當事人之人數附繕本 )
「切勿逕送上級法院」。
                              書記官  林家妮
中    華    民    國   100    年    6     月    1     日
附錄本案論罪科刑法條全文：
刑法第321 條
犯竊盜罪而有下列情形之一者，處六月以上、五年以下有期徒刑
，得併科新臺幣十萬元以下罰金：
一、侵入住宅或有人居住之建築物、船艦或隱匿其內而犯之者。
二、毀越門扇、牆垣或其他安全設備而犯之者。
三、攜帶兇器而犯之者。
四、結夥三人以上而犯之者。
五、乘火災、水災或其他災害之際而犯之者。
六、在車站、埠頭、航空站或其他供水、陸、空公眾運輸之舟、
    車、航空機內而犯之者。
前項之未遂犯罰之。